【裁判字號】    89,訴,667
【裁判日期】    890929
【裁判案由】    強盜
【裁判全文】
臺灣桃園地方法院刑事判決                          八十九年度訴字第六六七號
    公  訴  人  臺灣桃園地方法院檢察署檢察官
    被      告  丙○○
    指定辯護人  本院公設辯護人  甲○○
右列被告因強盜等案件，經檢察官提起公訴（八十九年度偵字第一七０九八號），本
院判決如左：
    主  文
丙○○連續攜帶兇器竊盜，處有期徒刑捌月。
扣案之螺絲起子、鉗子各貳支及手電筒壹支，均沒收。
    事  實
一、丙○○基於意圖為自己不法所有之概括犯意，於民國八十八年十一月四日凌晨四
    時許，攜帶其所有之手電筒一支及客觀上足以對他人之生命、身體構成危險，足
    供凶器使用之螺絲起子、鉗子各二支等物，至桃園縣龜山鄉○○○街憲兵訓練中
    心旁，冀圖竊取汽車內之財物，先以上開工具撬開丁○○所有車牌號碼Ｐ七—九
    五九六號自用小客車之左前門鑰匙孔，進入車內竊取丁○○所有之黑色涼鞋一雙
    及ＣＤ匣一個（內含ＣＤ五片）（價值約新台幣—下同—二千元），得手後，復
    以相同手法進入戊○○所有車牌號碼Ｋ七—三九０七號自用小客車內著手竊取之
    際（毀損部分均未據告訴），因觸動汽車警報器，適為隔鄰住戶乙○○、己○○
    發現並趨前詢問，丙○○見狀即行逃逸而未遂，丙○○於逃逸至同鄉○○○路悅
    圓汽車旅館旁時，為乙○○、己○○二人追捕制伏，而報警處理。並扣得丙○○
    所有之手電筒一支及螺絲起子、鉗子各二支等物。
二、案經桃園縣警察局龜山分局報請臺灣桃園地方法院檢察署檢察官偵查起訴。
    理  由
一、訊據被告丙○○對於右揭時、地攜帶手電筒一支及螺絲起子、鉗子各二支等物，
    連續破壞上開兩部汽車之車門鑰匙孔，進入竊取財物之事實迭於警訊、偵查中及
    本院審理中坦承不諱，核與被害人丁○○、戊○○指述之失竊情節相符合，並經
    證人即當場目擊並協助追捕之乙○○、嚴廷魁二人證述明確，復有照片十張在卷
    可參。此外並有被害人丁○○出具之贓物領據一紙及被告丙○○所有之手電筒一
    支及螺絲起子、鉗子各二支等物當場扣案可佐，事證已甚為明確，被告犯行足堪
    認定，應予依法論科。
二、核被告丙○○竊取被害人丁○○所有車牌號碼Ｐ七—九五九六號自用小客車內之
    黑色涼鞋一雙及ＣＤ匣一個（內含ＣＤ五片），係犯刑法第三百二十一條第一項
    第三款之攜帶兇器加重竊盜罪；又其進入戊○○所有車牌號碼Ｋ七—三九０七號
    自用小客車內著手竊取部分，係犯同法第三百二十一條第二項、第一項第三款之
    攜帶兇器加重竊盜未遂罪。惟公訴意旨認：被告丙○○經證人乙○○、嚴廷魁發
    現追捕後，竟意圖防護贓物及脫免逮捕，當場與乙○○扭打，而施強暴於乙○○
    ，造成乙○○受有右手臂擦傷及左手掌心裂傷等傷害，因認被告丙○○所為，係
    涉有刑法第三百三十條第一項、第三百二十一條第一項第三款、第三百二十九條
    之加重準強盜罪嫌。本件訊據被告丙○○堅決否認有對乙○○施強暴之情事，辯
    稱：伊一直被打，沒有還手等語，經查：被告丙○○被證人乙○○、嚴廷魁追捕
    截獲後，三人雖有發生追逐情事，然被告當時係亟欲掙脫，並無攻擊之意思，業
    據證人乙○○證述：「（他有無打你）沒有正面打我，只是扭打在一起，他一直
    要掙脫，他沒有攻擊我之意思」等語（見本院八十九年七月四日審理筆錄），及
    「在追的過程中沒有肢體碰觸，追到後我用手勒住他脖子約一分鐘，他沒有對我
    人身攻擊，只是想把我手扳開而已」、「（在警局說有發生扭打是何意？）因為
    警察說被告有受傷，怕對我造成麻煩，扭打是警察跟我討論之後的結果，不知道
    用何名詞表達，我認為應是被我制伏」、「（當時是否有扭打？）不至於，一開
    始就被我勒住脖子了，他用兩手想扳開，就倒在地上沒有其他動作，受傷是因為
    倒在柏油路受傷的」等語明確（見本院八十九年八月二十九日審理筆錄）。又徵
    諸卷附證人乙○○受傷之照片所示，其受傷情況尚屬輕微，而受傷之部位係在手
    臂、掌心，果如證人嚴廷魁所述被告力氣很大，若伊確有施強暴之加害故意，證
    人乙○○所受之傷勢當非僅只如此，且核與證人乙○○、嚴廷魁於本院審理中所
    述：該傷勢係扭打時碰傷，應非被告故意傷害所致等語相符（見本院八十九年七
    月四日審理筆錄）。綜上，堪認被告並無故意施用暴行情事，公訴人漏未斟酌此
    點，而認被告涉有上開加重準強盜罪，恐有誤會，惟其社會基本事實係屬同一，
    本院自應予審理，並變更其起訴法條，附此敘明。又被告先後二次犯行，時間緊
    接，方法相同，觸犯構成要件相同之罪名，顯係基於概括犯意為之，應依連續犯
    規定論以攜帶兇器加重竊盜既遂罪，並依法加重其刑。爰審酌被告並無前科、素
    行良好、犯罪所得僅兩千元、犯後坦承犯行，態度良好，惟年輕力富，竟不思正
    當工作，獲取報酬，及其犯罪動機、手段、目的、品性等一切情狀，量處如主文
    所示之刑。
三、至本件扣案之手電筒一支及螺絲起子、鉗子各二支等物，係屬於被告所有供犯本
    案犯罪所用之物，已據被告詳供在卷，爰併依刑法第三十八條第一項第二款之規
    定，予以宣告沒收之。
四、據上論斷，應依刑事訴訟法第二百九十九條第一項前段、第三百條，刑法第五十
    六條、第三百二十一條第一項第三款、第三十八條第一項第二款，判決如主文。
本案經檢察官呂理銘到庭執行職務。
中      華      民      國    八十九    年      九      月    二十九    日
                                      臺灣桃園地方法院刑事第一庭
                                          審判長法  官  吳  爭  奇
                                                法  官  呂  仲  玉
                                                法  官  陳  永  來
右正本證明與原本無異。
如不服本判決，應於判決送達後十日內向本院提出上訴狀( 應附繕本 )，上訴於
臺灣高等法院。
                                                書記官  洪  明媚
中        華        民        國   八十九   年   九   月    二十九    日
刑法第三百二十一條
犯竊盜罪而有左列情形之一者，處六月以上五年以下有期徒刑：
一、於夜間侵入住宅或有人居住之建築物、船艦或隱匿其內而犯之者。
二、毀越門扇、牆垣或其他安全設備而犯之者。
三、攜帶兇器而犯之者。
四、結夥三人以上而犯之者。
五、乘火災、水災或其他災害之際而犯之者。
六、在車站或埠頭而犯之者。
前項之未遂犯罰之。


司法院資訊處製作；財團法人民間司法改革基金會備份。
